臺灣臺南地方法院民事裁定
                               111年度司養聲字第192號
聲  請  人  
即  收養人  張芯語    身份年籍住居所詳附件
聲  請  人  
即被收養人  楊宇瑋  
關  係  人  楊雅婷    現於法務部○○○○○○○○○


上列當事人聲請認可收養未成年子女事件，本院裁定如下：
    主  文
認可甲○○自民國111年3月30日起收養乙○○（男、民國000年0月00
日生、身分證統一編號：Z000000000號）為養子。
聲請程序費用新臺幣壹仟元由聲請人負擔。
    理  由
一、按，收養子女，應以書面為之，並向法院聲請認可；法院
    為未成年人被收養之認可時，應依養子女最佳利益為之；收
    養自法院認可裁定確定時，溯及於收養契約成立時發生效力
    ，但第三人已取得之權利，不受影響；子女被收養時，應得
    其父母之同意，但有下列各款情形之一者，不在此限：㈠父
    母之一方或雙方對子女未盡保護教養義務或有其他顯然不利
    子女之情事而拒絕同意。㈡父母之一方或雙方事實上不能為
    意思表示。前項同意應作成書面並經公證，但已向法院聲請
    收養認可者，得以言詞向法院表示並記明筆錄代之。第一項
    之同意，不得附條件或期限；未滿七歲以上之未成年人被收
    養時，應由其法定代理人之代為並代受意思表示。被收養者
    之父母已依前二項規定以法定代理人之身分代為並代受意思
    表示或為同意時，得免依前條規定為同意；法院依第1059條
    第5項、第1059條之1第2項、第1078條第3項、第1079條之1
    、第1080條第3項或第1081條第2項規定為裁判時，準用第10
    55條之1之規定；法院為前條裁判時，應依子女之最佳利益
    ，審酌一切情狀，參考社工人員之訪視報告，民法第1079條
    第1項、第1079條之1、第1079條之3、第1076條之1、第1076
    條之2第1項、第3項、第1074條第1項第1款、第1083條之1、
    第1055條之1分別定有明文。又父母或監護人因故無法對其
    兒童及少年盡扶養義務而擬予出養時，應委託收出養媒合服
    務者代覓適當之收養人，但下列情形之出養，不在此限：旁
    系血親在六親等以內及旁系姻親在五親等以內，輩分相當。
    夫妻之一方收養他方子女；法院認可兒童及少年之收養前，
    得採行下列措施，供決定認可之參考：命直轄市、縣（市）
    主管機關、兒童及少年福利機構、其他適當之團體或專業人
    員進行訪視，提出訪視報告及建議，兒童及少年福利與權益
    保障法第16條第1項、第17條第2項亦有明文規定。
二、本件聲請狀意旨略以：收養人單身未婚，經濟狀況穩定，自
    身較不易受孕也無對象，本身喜歡小孩，同時也期盼體驗母
    親的角色，決定依收養方式達成願望，遂向財團法人天主教
    善牧社會福利基金會提出收養子女之申請。緣有關係人丙○○
    於民國107年8月24日產下男嬰乙○○，因原生家庭功能不彰，
    被收養人先後被高雄市家防中心安置於保母系統及寄養家庭
    ，且案家經濟狀況及支持系統薄弱、案母尚有刑期在身，實
    無能力照顧被收養人成長，透過高雄市家防中心轉介，委由
    財團法人天主教善牧社會福利基金會代為出養，並為孩子終
    身幸福著想，盼覓得愛心人士收養。經基金會評估後認為聲
    請人為適合收養之家庭，並經生母即法定代理人之同意，雙
    方簽署收養契約書完成，爰檢具相關文件，向法院聲請認可
    等語。
三、經查，收養人，長於被收養人20歲以上，被收養人係未滿7
    歲之未成年人，父不詳，經被收養人法定代理人同意與收養
    人成立收養契約，且收出養雙方係經由嬰兒之家媒合服務等
    各情，有卷附收養契約書、戶籍謄本、財團法人天主教善牧
    社會福利基金會附設台南嬰兒之家收出養評估報告等正本各
    乙份在卷可參，並經收養人代理人、被收養人生母分別於11
    1年10月17日、24日本院調查時到院陳明同意本件收養，且
    瞭解收養後所生之法律關係等語，核其所述與前揭資料尚屬
    相符，足認兩造確有成立收養關係之真意。又收養人身心健
    康，無犯罪紀錄，財務狀況正常等情，亦有其健康證明、在
    職證明、財務證明、無犯罪紀錄證明等件在卷可稽，本院審
    酌上情，並參酌上開嬰兒之家收出養評估報告略以：「被收
    養人生母未婚，並與他人相繼生下三子一女，目前監獄服刑
    中，無法照顧被收養人成長所需，另其尚有三名未成年子女
    需撫養，目前亦由案外祖母監護並協助照顧中，生母現況確
    實無法提供被收養人穩定成長環境，而家人可提供支持有限
    ，故確有出養之必要；而收養人對於被收養人用心照顧、呵
    護備至，收養人本身特質較放鬆、不拘小節且彈性度高，被
    收養人比同齡語言發展良好，易快速與他人建立關係，且思
    考靈巧、易逃避規則，在生活規範上需收養人協助拿捏分寸
    ，收養人在諮商後調整教養方式，也會發展支持系統、尋找
    親職資源並運用，目前已與被收養人建立良好的親子關係，
    收養人願意提供一個穩定、安全的成長環境給被收養人，且
    與親友的連結佳，家族親友皆相當喜愛被收養人，故評估收
    養人適合成為被收養人之養母」等語。綜上所述，收養人其
    收養動機良善，且參酌上開報告評估收養人之家庭狀況、經
    濟能力、人格特質、親職能力等方面，均足以使被收養人等
    獲得良好照顧，符合被收養人等之最佳利益，且具有出養必
    要性，與上開法律尚無不合，應予認可，並自本裁定確定時
    起，溯及於111年3月30日簽訂收養書面契約時發生效力。
七、依家事事件法第97條，非訟事件法第21條第1項前段、第23
    條、第24條第1項、民事訴訟法第85條第1項前段，裁定如主
    文。　　　　　　　
中　　華　　民　　國　　111 　年　　10　　月　　24　 日 
             家事法庭　   司法事務官   陳敬程
以上正本係照原本作成。
如對本裁定抗告須於裁定送達後10日內向本院提出抗告狀，並應
繳納抗告費新臺幣1,000元整。
中　　華　　民　　國　　111 　年　　10　　月　　24　 日 
                          書  記  官   陳惠芳